【裁判字號】    97,秩抗,5
【裁判日期】    970801
【裁判案由】    違反社會秩序維護法
【裁判全文】
臺灣臺中地方法院普通庭裁定             97年度秩抗字第5號
抗  告  人
即被移送人  甲○○
上列被移送人因違反社會秩序維護法案件，不服本院沙鹿簡易庭
於中華民國97年5月27日所為第一審裁定（97年度沙秩字第35號
）提起抗告，本院普通庭為第二審裁定如下：
    主    文
抗告駁回。
    事    實
甲○○在臺中縣外埔鄉○○村○○路11號經營「浚裕資源回收場
」，其對於資源回收之物品具有專業辨別能力。而於民國九十七
年三月三十一日某時，明知林水池前來販售重約二九二公斤之裸
露銅線數量眾多，來歷不明，竟不迅即向警察機關報告。嗣於九
十七年四月八日十二時二十分許，在上開處所為警查獲。
    理    由
一、本件抗告人甲○○違反社會秩序維護法之事實，有下列事證
    證明屬實：
(一)、抗告人於警詢時之自白。
(二)、證人邱秋華、王瑞昭、林水池於警詢之證述。
(三)、扣押物品目錄表、現場查獲照片、贓物認領保管單、整合性
    查贓系統等。
二、抗告意旨略以：抗告人即被移送人甲○○被扣押之物品，並
    非來歷不明之物品，其來源係由王瑞昭將所有之廢棄工廠物
    品賣給林水池，再由林水池賣給抗告人。且證人邱秋華亦現
    場證實被扣押物品並非臺灣電力公司之物品，原裁定尚有未
    洽，請求撤銷原裁定，更為適當之裁定云云。
三、經查：被移送人甲○○經營「浚裕資源回收場」，於九十七
    年三月三十一日某時，向林水池購買重約二九二公斤之裸露
    銅線，上開裸露銅線係林水池向王瑞昭所購買後再轉售給被
    移送人等情，為被移送人所自承，亦據證人林水池、王瑞昭
    於警詢時證述屬實。而上開銅線之規格與臺灣電力公司所有
    者相符，且林水池同時販售給被移送人之五只Ｃ型壓接頭上
    印有ＴＰＣ標誌等情，亦據證人邱秋華於警詢時證述明確，
    且參以證人王瑞昭於警詢時證稱：「．．最近電桿倒塌，電
    線纏繞在屋頂，所以我才將電線拉下來處理。」等語，顯見
    上開銅線應係臺灣電力公司所有之纜線加以處理後所得。被
    移送人經營資源回收廠多年，對於資源回收物品自具有專業
    之辨別能力，則其對於林水池前來兜售為數眾多之裸露銅線
    ，在未依規定辦理買賣登記之情況下即予以購買，此與一般
    正常收購資源回收物品之程序明顯有違，顯見其主觀上當知
    悉該等裸露銅線為來歷不明之物品。
四、綜上所述，抗告人違反社會秩序維護法第七十六條第一項第
    一款之事實明確，本院沙鹿簡易庭依據上開規定裁定抗告人
    應處罰鍰新臺幣二萬元，並無不當。抗告意旨否認有上開行
    為，並空言指摘原裁定處分不當云云，為無理由，應予駁回
    。
五、依社會秩序維護法第五十八條、第九十二條，刑事訴訟法第
    四百十二條，裁定如主文。
中    華    民    國    97    年     8    月     1    日
                      普通庭    審判長法  官  林慧英
                                      法  官  戴嘉慧
                                      法  官  簡源希
上為正本係照原本作成。
不得再抗告。
                                      書記官  黃雅青
中    華    民    國    97    年     8    月     1    日


司法院資訊處製作；財團法人民間司法改革基金會備份。
